【裁判字號】    95,訴,2122
【裁判日期】    951114
【裁判案由】    毒品危害防制條例
【裁判全文】
臺灣桃園地方法院刑事判決              95年度訴字第2122號
公  訴  人  台灣桃園地方法院檢察署檢察官
被      告  甲○○
指定辯護人  本院公設辯護人  林銘宏
上列被告因毒品危害防制條例案件，經檢察官提起公訴（95年度
毒偵字第3721號），被告於準備程序進行中，就被訴事實為有罪
之陳述，經告知簡式審判程序意旨，聽取當事人意見後，本院裁
定由受命法官獨任進行簡式審判程序，檢察官復聲請改依協商程
序而為判決，本院判決如下：
    主  文
甲○○施用第一級毒品，處有期徒刑玖月。扣案第一級毒品海洛
因壹包（淨重零點零陸公克，空包裝重零點壹伍公克）沒收銷燬
之。扣案之吸管壹支，沒收之。
    事實及理由
一、犯罪事實：甲○○前於民國92年間因施用毒品案件，經台灣
    板橋地方法院以92年度毒聲字第2991號裁定送觀察、勒戒後
    ，認有繼續施用毒品之傾向，再裁定令入戒治處所施以強制
    戒治，嗣因強制戒治期滿3 個月，戒治處所認無繼續執行之
    必要，經上開法院裁定停止戒治，所餘期間並付保護管束，
    後，於93年11月26日執行完畢；復於上開強制戒治執行完畢
    後5 年內，再犯施用第一級毒品罪，經本院以95年度訴字第
    954 號判處有期徒刑7 月確定。詎甲○○仍不知悛悔，基於
    施用第一級毒品海洛因之犯意，於95年7 月7 日凌晨1 時為
    警採尿時間回溯26小時內某時起，在桃園縣境內某處，以將
    第一級毒品海洛因置入其所有之注射針筒（非專供）內加水
    液化施打之方式，施用第一級毒品海洛因1 次。嗣於95年
    7 月6 日21時50分許，在桃園縣桃園市○○街360 巷2 號為
    警盤查，扣得其所有供施用第一級毒品海洛因所用之吸管1
    支、第一級毒品海洛因1 包（淨重0.06公克，空包裝重0.15
    公克），遂對之採集尿液而查獲。案經桃園縣政府警察局桃
    園分局報請臺灣桃園地方法院檢察署檢察官偵查起訴。
二、證據：
  (一)被告甲○○於本院審理時之自白。
  (二)桃園縣政府警察局桃園分局被採尿人姓名編號對照表（尿液
    檢體編號：D952285 號）、臺灣檢驗科技股份有限公司95年
    8 月22日濫用藥物檢驗報告（尿液檢體編號：D952285 號）
    各1 紙、桃園縣政府警察局桃園分局95年7 月6 日搜索扣押
    筆錄1 份。
  (三)扣案第一級毒品海洛因1 包（淨重0.06公克，空包裝重0.15
    公克）、法務部調查局95年8 月1 日調科壹字第080011540
    號鑑定書1紙、吸管1支。
  (四)臺灣高等法院被告全國前案紀錄表。
三、本案犯罪事實，業據被告甲○○於準備程序進行中為有罪之
    陳述，由本院裁定受命法官獨任進行簡式審判程序，復經檢
    察官聲請改依協商程序，經本院指定公設辯護人協助其進行
    協商，當事人雙方於審判外達成協商合意，其合意內容為：
    被告願受有期徒刑9 月之科刑宣告。經查，被告之自白，有
    上開證據足認屬實，並與本院認定之事實相符。又被告前因
    施用毒品案件，經本院裁定送觀察、勒戒後，認有繼續施用
    毒品之傾向，復裁定令入戒治處所施以強制戒治，經依裁定
    停止戒治後，93年11月26日執行完畢釋放，復於上開強制戒
    治執行完畢釋放後，5 年內再犯毒品危害防制條例第10 條
    之罪，經本院以95年度訴字第954 號判處有期徒刑7 月確定
    一情，有臺灣高等法院被告前案紀錄表1 份在卷可稽，依同
    條例第23條規定，本件施用毒品罪應依法追訴，檢察官起訴
    ，即無不合。核被告甲○○所為，係犯毒品危害防制條例第
    10條第1 項施用第一級毒品海洛因罪。被告施用毒品前、後
    持有第一級毒品海洛因行為，為施用毒品行為之當然結果，
    不另論罪。爰審酌被告有如事實欄所載施用毒品之犯罪前科
    紀錄，此有前揭前案紀錄表可按，其素行非佳，其犯罪行為
    主要係戕害自身，並未直接積極損害他人之利益，且犯後坦
    承犯行，態度尚稱良好等一切情狀，上開協商內容尚無不當
    之處。本案復查無刑事訴訟法第455 條之4 第1 項各款所列
    情形，檢察官聲請改依協商程序而為判決，本院爰不經言詞
    辯論，於協商合意範圍內為協商判決。
四、扣案之不明白粉1 包其內係第一級毒品海洛因，有前揭法務
    部調查局鑑定書可稽，既係本件查獲之第一級毒品，應依毒
    品危害防制條例第18條第1 項前段規定沒收銷燬之。扣案之
    吸管1 支，為被告所有供本件施用第一級毒品海洛因犯罪所
    用，業據被告供陳在卷，應依刑法第38條第1 項第2 款規定
    沒收之。
五、應適用之法條：刑事訴訟法第273 條之1 第1 項、第455 條
    之2 第1 項、第455 條之4 第2 項、第455 條之8 、第454
    條第2 項，毒品危害防制條例第10第1 項、第18條第1 項前
    段，刑法第11條、第38條第1項第2款。
六、協商判決除有刑事訴訟法第455 條之4 第1 項第1 款於本訊
    問程序終結前，被告撤銷協商合意或檢察官撤回協商聲請者
    ；第2 款被告協商之意思非出於自由意志者；第4 款被告所
    犯之罪非第455 條之2 第1 項所定得以協商判決者；第6 款
    被告有其他較重之裁判上一罪之犯罪事實者；第7 款法院認
    應諭知免刑或免訴、不受理者情形之一，及違反同條第2 項
    「法院應於協商合意範圍內為判決；法院為協商判決所科之
    刑，以宣告緩刑或二年以下有期徒刑、拘役或罰金為限」之
    規定者外，不得上訴。
七、如有前述例外得上訴之情形，又不服本件判決，得自收受判
    決送達之日起10日內，向本院提出上訴書狀，上訴於第二審
    法院。
本案經檢察官嵇珮晶到庭執行職務。
中    華    民    國    95    年    11     月   14    日
                  刑事第九庭    法  官  蘇琬能
以上正本證明與原本無異。
                                書記官  邱飛鳴
中    華    民    國    95    年    11    月    21    日


司法院資訊處製作；財團法人民間司法改革基金會備份。
